【裁判字號】    97,交聲,425
【裁判日期】    970326
【裁判案由】    交管條例聲異
【裁判全文】
臺灣板橋地方法院交通事件裁定         97年度交聲字第425號
原處分機關  交通部公路總局臺北區監理所
異  議  人
即受處分人  甲○○
上列受處分人因違反道路交通管理處罰條例事件，對於交通部公
路總局臺北區監理所於中華民國97年2 月29日所為之北監自裁字
裁40-CG0000000號所為之處分（原舉發案號：臺北市政府警察局
北縣警交字第CG0000000 號），聲明異議，本院裁定如下：
    主  文
異議駁回。
    理  由
一、原處分意旨略以：本件原處分機關係以受處分人即異議人甲
    ○○於民國（下同）96年12月3 日10時23分許，駕駛車牌號
    碼NF-5743 號自用小客車，行經臺北縣八里鄉台15線米倉加
    油站前（往八里方向）時，因「限速50公里，經測速時速74
    公里，超速24公里（20公里以上未滿40公里）」之違規行為
    ，由臺北縣政府警察局依科學儀器採證後，乃依道路交通管
    理處罰條例第40條之規定，逕行舉發。嗣異議人不服，於97
    年1 月18日向原處分機關提出陳述，經原處分機關函轉原舉
    發機關查處無誤後，原處分機關於爰依道路交通管理處罰條
    例第40條之規定，裁處異議人罰鍰新臺幣（下同）1800元，
    並依同條例第63條第1 項第1 款（裁決書漏引第1 款）之規
    定，記違規點數1 點。
二、異議意旨略以：警方所使用舉發之測速器並未通過經部標檢
    局檢測合格，實屬不合理，應屬舉發無效，且警政署也已於
    97年1 月18日聲明應取消此種測速舉發方式，之前數10年間
    之舉發，若有舉證亦可申訴云云，爰依法聲明異議，請求撤
    銷原處分。
三、按行車速度，依標誌或標線之規定，無標誌或標線者，在市
    區道路，時速不得超過50公里，在郊外道路時速不得超過60
    公里。但在未劃設車道線或行車分向線之道路，市區時速不
    得超過30公里，郊外時速不得超過40公里，道路交通安全規
    則第93條第1 款定有明文。又汽車駕駛人，行車速度，超過
    規定之最高時速，處新臺幣（下同）1200元以上2400元以下
    罰鍰，道路交通管理處罰條例第40條亦有明文。再者，汽車
    駕駛人有第40條之情形者，除依原條款處罰鍰外，並予記違
    規點數1 點，同條例第63條第1 項第1 款規定甚明。
四、經查：
（一）本件原處分機關係以受處分人即異議人甲○○於96年12月
      3 日10時23分許，駕駛車牌號碼NF-5743 號自用小客車，
      行經臺北縣八里鄉台15線米倉加油站前（往八里方向）時
      ，因「限速50公里，經測速時速74公里，超速24公里（20
      公里以上未滿40公里）」之違規行為，由臺北縣政府警察
      局依科學儀器採證後，乃依道路交通管理處罰條例第40條
      之規定，逕行舉發。嗣異議人不服，於97年1 月18日向原
      處分機關提出陳述，經原處分機關函轉原舉發機關查處無
      誤後，原處分機關於爰依道路交通管理處罰條例第40條之
      規定，裁處異議人罰鍰1800元，並依同條例第63條第1 項
      第1 款之規定，記違規點數1 點之事實，此有臺北縣政府
      警察局96年12月20日北縣警交字第CG0000000 號舉發違反
      道路交通管理事件通知單、陳述書、交通部公路總局臺北
      區監理所97年2 月29日北監自裁字裁40 -CG0000000 號違
      反道路交通管理事件裁決書各1 紙及違規採證照片2 幀在
      卷可稽。
（二）本件異議人固不否認其於上開時間駕駛前述自用小客車行
      駛上揭路段之事實，惟辯稱：警方所使用舉發之測速器並
      未通過經部標檢局檢測合格，應屬舉發無效等語置辯。查
      本件違規路段即臺北縣八里鄉台15線米倉加油站前（往八
      里方向）前道路所裝設之微電腦闖紅燈暨自動測速照相儀
      器，係配合路面埋設感應圈同時運作，於違規車輛駛壓過
      感應始能啟動拍攝第1 、2 張照片，並以感應線圈間之距
      離，測得違規車輛當時所行駛之速率，再經儀器電腦判讀
      後予以採證照相。該微電腦闖紅燈暨自動測速照相儀器係
      經荷蘭測量局檢驗合格，且其檢驗報告合格證書亦經臺灣
      臺北地方法院公證等情，有臺北縣政府警察局97年2 月18
      日北縣警交字第0970015486號函1 紙在卷可憑。是以該微
      電腦闖紅燈暨自動測速照相儀器雖因我國經濟部標準檢驗
      局目前尚無測速照相儀器之檢定技術，致無異議人所稱之
      合格標證，惟該測速照相儀器係國外先進科學儀器，其經
      荷蘭檢驗合格文件之譯本亦業經我國法院所屬公證人公證
      在案，其功能之準確性當無疑義。
（三）查異議人於96年12月3 日10時23分許，駕駛車牌號碼NF-5
      743 號自用小客車，行經臺北縣八里鄉台15線米倉加油站
      前（往八里方向）時，因「限速50公里，經測速時速74公
      里，超速24公里（20公里以上未滿40公里）」之違規行為
      ，經設置於該路段之微電腦闖紅燈暨自動測速照相儀器拍
      照存證，此觀諸卷附採證照片2 幀即明，則警員據以掣單
      舉發，自無不當。異議人徒以測速儀器未經我國經濟部標
      準檢驗局檢驗合格，其測速之準確性令其懷疑云云置辯，
      核與科學儀器所採得之客觀證據不符，尚難採信。
五、綜上，原處分機關依據首開法條規定，對異議人裁處罰鍰新
    臺幣1800元，並記違規點數1 點，無何違誤，應予維持，本
    件異議為無理由，應予駁回。
六、據上論斷，應依道路交通管理處罰條例第87條第2 項，道路
    交通案件處理辦法第19條，裁定如主文。
中    華    民    國    97    年    3     月    26    日
                      交通法庭  法  官  吳幸娥
以上正本證明與原本無異
如不服本裁定應於送達後5日內向本院提出抗告狀
                                書記官  陳靜怡
中    華    民    國    97    年    3     月    26    日


司法院資訊處製作；財團法人民間司法改革基金會備份。
